【裁判字號】    98,訴,3600
【裁判日期】    990730
【裁判案由】    毒品危害防制條例
【裁判全文】
臺灣板橋地方法院刑事判決              98年度訴字第3600號
公  訴  人  臺灣板橋地方法院檢察署檢察官
被      告  甲○○
上列被告因毒品危害防制條例案件，經檢察官提起公訴（98年度
毒偵字第6577號），經被告於準備程序中就起訴事實為有罪之陳
述，經告知簡式審判程序之旨，並聽取當事人之意見後，經合議
庭裁定由受命法官獨任行簡式審判程序，本院判決如下：
    主    文
甲○○施用第一級毒品，累犯，處有期徒刑拾月。
    事    實
一、甲○○於民國於94年間，因違反槍砲彈藥刀械管制條例案件
    ，經臺灣臺北地方法院以94年度訴字第1219號判決判處有期
    徒刑4 月確定，於95年1 月10日易科罰金執行完畢。於96年
    間因施用毒品案件，經本院以96年度毒聲字第498 號裁定送
    觀察、勒戒後，認無繼續施用毒品之傾向，於97年2 月13日
    執行完畢，經臺灣板橋地方法院檢察署檢察官以96年度毒偵
    緝字第661 號、97年度毒偵緝字第17號、18號不起訴處分確
    定。於98年間因施用毒品案件，經臺灣臺北地方法院以98年
    度訴字第1640號判決判處有期徒刑7 月、3 月，應執行有期
    徒刑10確定。於同年間因違反槍砲彈藥刀械管制條例案件，
    經本院以98年度簡字第8779號判決判處有期徒刑3 月確定。
    前開2 案經裁定應執行有期徒刑1 年確定，於99年2 月10日
    入監，尚未執行完畢。詎仍不知警惕，基於施用第1 級毒品
    海洛因、第2 級毒品甲基安非他命之犯意，於98年7 月30日
    某時許，在臺北縣新店市某處，將海洛因及甲基安非他命混
    和後燒烤吸食之方式同時施用海洛因、甲基安非他命1 次。
    嗣於同年月31日下午4 時25分許，因案在臺北縣中和市○○
    路○ 段50巷25號前為警查獲，經徵得甲○○同意採取其尿液
    ，經送鑑定結果呈毒品鴉片類（嗎啡、可待因）及安非他命
    類（安非他命、甲基安非他命）陽性反應，而查知上情。
二、案經臺北縣政府警察局中和第一分局報告臺灣板橋地方法院
    檢察署檢察官偵查起訴。
    理    由
一、本件被告所犯係死刑、無期徒刑、最輕本刑為3 年以上有期
    徒刑以外之罪，其於準備程序中就被訴事實為有罪之陳述，
    經法官告知簡式審判程序之旨，並聽取公訴人、被告之意見
    後，依刑事訴訟法第273 條之1 第1 項規定，經本院合議庭
    裁定，由受命法官獨任進行簡式審判程序審理，核先敘明。
二、被告於本院審理時對前揭犯罪事實坦承不諱，又被告於98年
    7 月31日為警採集之尿液，經送臺灣檢驗科技股份有限公司
    檢驗結果，呈鴉片類（嗎啡、可待因）、安非他命類（安非
    他命、甲基安非他命）陽性反應一情，有臺北縣政府警察局
    中和第一分局偵查隊偵辦毒品案件尿液代碼對照表、臺灣檢
    驗科技股份有限公司濫用藥物檢驗報告各1 份在卷可佐，足
    認被告確有施用海洛因及甲基安非他命。再被告於本院審理
    時供稱係將海洛因及甲基安非他命混合燒烤而同時吸食，而
    毒品施用方式因人而異，且觀諸行政院國軍退除役官兵輔導
    委員會臺北榮民總醫院93年5 月11日北總內字第0930023372
    號函內容稱：「雖甲基安非他命或海洛因大多分開使用，惟
    於下列情況會有混用：1.有些海洛因使用者喜好加入甲基安
    非他命以增加其舒暢感覺；2.原先使用甲基安非他命者開始
    嘗試使用海洛因時；3.有些海洛因成癮者偶而會施用安非他
    命來消除海洛因戒斷時出現之不舒服症狀；4.有些海洛因販
    毒者加入甲基安非他命以增加其重量。這兩種藥物同時施用
    不會引起排斥，甚至在欣快感方面有被加強的可能」等語，
    並無排除前開2 種毒品同實施用之可能，復查無其他證據證
    明被告係分別施用海洛因及甲基安非他命，應為被告有利之
    認定，附此敘明。再被告於96年間因施用毒品案件，經本院
    以96年度毒聲字第498 號裁定送觀察、勒戒後，認無繼續施
    用毒品之傾向，於97年2 月13日執行完畢，經臺灣板橋地方
    法院檢察署檢察官以96年度毒偵緝字第661 號、97年度毒偵
    緝字第17、18號不起訴處分確定一情，有臺灣高等法院被告
    前案紀錄表1 份在卷可憑，被告於觀察、勒戒執行完畢釋放
    後5 年內再犯本件毒品危害防制條例第10條第1 項、第2 項
    施用第1 級、第2 級毒品罪，核與同條例第23條第2 項所定
    相符，自應依法訴追。本件事證明確，被告犯行洵堪認定，
    應依法論科。
三、按海洛因、甲基安非他命分為毒品危害防制條例第2 條第2
    項第1 款、第2 款所定之第1 級、第2 級毒品，是核被告所
    為，係犯毒品危害防制條例第10條第1 項之施用第1 級毒品
    罪、第2 項之施用第2 級毒品罪。被告因施用而持有第1 級
    毒品海洛因、第2 級毒品甲基安非他命之低度行為，為施用
    行為所吸收，係不罰之前行為，不另論罪。被告同時施用第
    1 級毒品海洛因及第2 級毒品甲基安非他命，係以一行為同
    時觸犯上開二罪，為想像競合犯，依刑法第55條之規定，從
    重依施用第1 級毒品罪論處。被告有如事實欄所示之論罪科
    刑及執行完畢情形，有臺灣高等法院被告前案紀錄表1 份附
    卷可稽，其於徒刑執行完畢後，5 年以內再故意犯本件有期
    徒刑以上之罪，為累犯，應依刑法第47條第1 項之規定加重
    其刑。爰審酌被告前因施用毒品案件，業經觀察、勒戒，仍
    未能戒除施用毒品惡習，再犯本件施用毒品犯行，顯見其意
    志不堅，委無足取，併衡其犯罪動機、目的，同時施用第1
    、2 級毒品，其犯罪情節較單純施用1 種毒品情節較重，及
    所犯施用毒品犯行究為自戕行為，及其犯罪後坦承犯行，態
    度尚可等一切情狀，量處如主文所示之刑。
據上論斷，應依刑事訴訟法第273 條之1 第1 項、第299 條第1
項前段，毒品危害防制條例第10條第1 項、第2 項，刑法第11條
前段、第55條前段、第47條第1 項，判決如主文。
本案經檢察官李美金到庭執行職務。
中    華    民    國    99    年    7     月    30    日
                      刑事第十二庭  法  官  何燕蓉
如不服本判決，應於判決送達後十日內敘明上訴理由，向本院提
出上訴狀（應附繕本），上訴於臺灣高等法院。
上列正本證明與原本無異。
                                    書記官  王元佑
中    華    民    國    99    年    7     月    30    日

司法院資訊處製作；財團法人民間司法改革基金會備份。
